# 收益法定价后以权益法核算的投资收益如何计算

提问人：wx_5da958a4acba 时间：2019-10-18 14:20:08
请教各位，公司投资一非同一控制的标的企业，账面净资产 2 亿元，资产基础法评估价值 4 亿元，收益法评估价值 20 亿元，最终以收益法确定最终交易价格为 20 亿元，确认权益法投资收益时，根据被投资单位资产公允价值调整净利润，增值的 18 亿元是否全部确认为没有明确受益期限的无形资产进行减值测试即可，不进行摊销调整

回答人：chenyiwei
对于收益法评估值（也是交易价格）超出资产基础法评估值的差额部分，应按照《企业会计准则解释第 5 号》第一条的规定，恰当识别和计量满足该条规定的 “可辨认性标准” 的无形资产，以合理确定可辨认净资产公允价值，在此基础上才是将剩余金额确认为合并报表层面的商誉。后续对分配到可辨认资产的增值额，需谨慎估计其受益年限，在受益年限内计提折旧和摊销（当然也包括在出现减值迹象时进行减值测试和计提减值准备）。